<?xml version='1.0' encoding='utf-8'?>
<verb default="áitigh" disambig="">
  <verbalNoun default="áitiú" />
  <verbalAdjective default="áitithe" />
  <tenseForm default="áitigh" tense="Past" dependency="Indep" person="Base" />
  <tenseForm default="áitíomar" tense="Past" dependency="Indep" person="Pl1" />
  <tenseForm default="áitíodar" tense="Past" dependency="Indep" person="Pl3" />
  <tenseForm default="áitíodh" tense="Past" dependency="Indep" person="Auto" />
  <tenseForm default="áitigh" tense="Past" dependency="Dep" person="Base" />
  <tenseForm default="áitíomar" tense="Past" dependency="Dep" person="Pl1" />
  <tenseForm default="áitíodar" tense="Past" dependency="Dep" person="Pl3" />
  <tenseForm default="áitíodh" tense="Past" dependency="Dep" person="Auto" />
  <tenseForm default="áitíodh" tense="PastCont" dependency="Indep" person="Base" />
  <tenseForm default="áitínn" tense="PastCont" dependency="Indep" person="Sg1" />
  <tenseForm default="áitíteá" tense="PastCont" dependency="Indep" person="Sg2" />
  <tenseForm default="áitímis" tense="PastCont" dependency="Indep" person="Pl1" />
  <tenseForm default="áitídís" tense="PastCont" dependency="Indep" person="Pl3" />
  <tenseForm default="áitítí" tense="PastCont" dependency="Indep" person="Auto" />
  <tenseForm default="áitíodh" tense="PastCont" dependency="Dep" person="Base" />
  <tenseForm default="áitínn" tense="PastCont" dependency="Dep" person="Sg1" />
  <tenseForm default="áitíteá" tense="PastCont" dependency="Dep" person="Sg2" />
  <tenseForm default="áitímis" tense="PastCont" dependency="Dep" person="Pl1" />
  <tenseForm default="áitídís" tense="PastCont" dependency="Dep" person="Pl3" />
  <tenseForm default="áitítí" tense="PastCont" dependency="Dep" person="Auto" />
  <tenseForm default="áitíonn" tense="PresCont" dependency="Indep" person="Base" />
  <tenseForm default="áitím" tense="PresCont" dependency="Indep" person="Sg1" />
  <tenseForm default="áitímid" tense="PresCont" dependency="Indep" person="Pl1" />
  <tenseForm default="áitítear" tense="PresCont" dependency="Indep" person="Auto" />
  <tenseForm default="áitíonn" tense="PresCont" dependency="Dep" person="Base" />
  <tenseForm default="áitím" tense="PresCont" dependency="Dep" person="Sg1" />
  <tenseForm default="áitímid" tense="PresCont" dependency="Dep" person="Pl1" />
  <tenseForm default="áitítear" tense="PresCont" dependency="Dep" person="Auto" />
  <tenseForm default="áiteoidh" tense="Fut" dependency="Indep" person="Base" />
  <tenseForm default="áiteoimid" tense="Fut" dependency="Indep" person="Pl1" />
  <tenseForm default="áiteofar" tense="Fut" dependency="Indep" person="Auto" />
  <tenseForm default="áiteoidh" tense="Fut" dependency="Dep" person="Base" />
  <tenseForm default="áiteoimid" tense="Fut" dependency="Dep" person="Pl1" />
  <tenseForm default="áiteofar" tense="Fut" dependency="Dep" person="Auto" />
  <tenseForm default="áiteodh" tense="Cond" dependency="Indep" person="Base" />
  <tenseForm default="áiteoinn" tense="Cond" dependency="Indep" person="Sg1" />
  <tenseForm default="áiteofá" tense="Cond" dependency="Indep" person="Sg2" />
  <tenseForm default="áiteoimis" tense="Cond" dependency="Indep" person="Pl1" />
  <tenseForm default="áiteoidís" tense="Cond" dependency="Indep" person="Pl3" />
  <tenseForm default="áiteofaí" tense="Cond" dependency="Indep" person="Auto" />
  <tenseForm default="áiteodh" tense="Cond" dependency="Dep" person="Base" />
  <tenseForm default="áiteoinn" tense="Cond" dependency="Dep" person="Sg1" />
  <tenseForm default="áiteofá" tense="Cond" dependency="Dep" person="Sg2" />
  <tenseForm default="áiteoimis" tense="Cond" dependency="Dep" person="Pl1" />
  <tenseForm default="áiteoidís" tense="Cond" dependency="Dep" person="Pl3" />
  <tenseForm default="áiteofaí" tense="Cond" dependency="Dep" person="Auto" />
  <moodForm default="áitíodh" mood="Imper" person="Base" />
  <moodForm default="áitím" mood="Imper" person="Sg1" />
  <moodForm default="áitigh" mood="Imper" person="Sg2" />
  <moodForm default="áitímis" mood="Imper" person="Pl1" />
  <moodForm default="áitígí" mood="Imper" person="Pl2" />
  <moodForm default="áitídís" mood="Imper" person="Pl3" />
  <moodForm default="áitítear" mood="Imper" person="Auto" />
  <moodForm default="áití" mood="Subj" person="Base" />
  <moodForm default="áitímid" mood="Subj" person="Pl1" />
  <moodForm default="áitítear" mood="Subj" person="Auto" />
</verb>
